【裁判字號】    95,訴,1497
【裁判日期】    950929
【裁判案由】    違反槍砲彈藥刀械管制條例
【裁判全文】
臺灣高雄地方法院刑事判決              95年度訴字第1497號
公  訴  人  臺灣高雄地方法院檢察署檢察官劉俊良
被      告  甲○○
指定辯護人  洪文佐律師
上列被告因違反槍砲彈藥刀械管制條例案件，經檢察官提起公訴
（95年度偵字第9039號），本院判決如下：
    主    文
甲○○未經許可，寄藏可發射子彈具有殺傷力之改造手槍，處有
期徒刑年貳月，併科罰金新台幣伍萬元，罰金如易服勞役，以
新台幣壹仟元折算壹日。扣案仿GLOCK 廠27型半自動手槍壹支（
含彈匣壹個，槍枝管制編號：0000000000號）、子彈
參顆，均沒收之。
    事    實
一、甲○○明知具有殺傷力之改造手槍、子彈，分別為槍砲彈藥
    刀械管制條例第4 條第1 項第1 款、第2 款所稱之「槍砲」
    、「彈藥」，非經主管機關許可不得寄藏、持有；竟基於寄
    藏前開槍、彈之犯意，未經許可，於民國95年3 月28日22時
    30分許，在高雄縣大樹鄉○○路167 巷20號3 樓住處附近之
    北極殿前，受名籍不詳綽號「豹哥」之成年男子寄託，代為
    保管藏置具有殺傷力之仿GLOCK 廠27型半自動手槍1 支（含
    彈匣1 個，槍枝管制編號：0000000000）、改造子彈5 顆；
    嗣於同日晚上11時14分許，甲○○攜帶該槍彈，前往高雄縣
    大樹鄉○○路與神農街口之文惠檳榔攤附設卡拉OK消費時，
    為警臨檢查獲，並扣得上述槍彈（其中子彈1 顆嗣於警局無
    故爆裂）。
二、案經高雄縣政府警察局仁武分局報請臺灣高雄地方法院檢察
    署檢察官偵查起訴。
    理    由
一、訊據被告甲○○對上揭事實坦承不諱，核與高雄縣政府警察
    局仁武分局九曲派出所臨檢紀錄表記載之查獲經過相符，並
    有卷附查獲槍彈照片4 幀（見警卷第57、60頁），及仿GLOC
    K 廠27型半自動手槍1 支（含彈匣1 個，槍枝管制編號：00
    00000000號）、改造子彈5 顆扣案可證。而上述扣案子彈1
    顆，於查獲當日，在警局無故爆裂，導致辦公室桌面玻璃破
    裂、員警洪桂霖右手指受傷乙節，有95年3 月29日職務報告
    1 紙、照片2 幀可憑（見警卷第59、61頁）；另將扣案改造
    手槍及其餘子彈，送請內政部警政署刑事警察局以性能檢驗
    法、試射法鑑定，結果略以：送鑑槍枝（槍枝管制編號0000
    000000號）係由仿GLOCK 廠27型半自動手槍製造之金屬槍枝
    ，更換土造金屬槍管改造而成之改造手槍，機械性能良好，
    可擊發適用子彈，認具殺傷力；送鑑定之子彈均係由玩具金
    屬彈殼加裝直徑約6mm 之鋼珠改造而成之改造子彈，可擊發
    ，認具殺傷力等情，則有內政部警政署刑事警察局95年4 月
    13日刑鑑字第0950048833號槍彈鑑定書1 份在卷可稽（見偵
    卷第17至19頁），堪認扣案槍彈均具有殺傷力，而屬槍砲彈
    藥刀械管制條例第4 條第1 項第1 款、第2 款所稱之「槍砲
    、彈藥」；從而，本案事證明確，被告犯行堪以認定，應依
    法論科。
二、按行為後法律有變更者，適用行為時之法律，但行為後之法
    律有利於行為人者，適用最有利於行為人之法律，94年2 月
    2 日修正公布，95年7 月1 日生效施行之刑法第2 條第1項
    定有明文。查被告行為後，關於被告易服勞役之折算標準，
    修正前刑法第42條第2 項前段規定：「易服勞役以1 元以上
    3 元以下折算1 日。」，又該易服勞役折算標準，業據修正
    前罰金罰鍰提高標準條例第2 條前段規定，就其原定數額提
    高為100 倍折算1 日，則本案被告行為時之易服勞役折算標
    準，應以銀元300 元折算1 日，即新台幣900 元折算1 日。
    惟95年7 月1 日修正公布施行之刑法第42條第3 項前段規定
    ：「易服勞役以新台幣1,000 元、2,000 元或3,00 0元折算
    1 日。」，茲比較修正前後之易服勞役折算標準，以修正後
    之規定較有利，則應依刑法第2 條第1 項後段規定，應適用
    現行刑法第42條第3 項前段規定，定其折算標準。
三、按所謂寄藏槍枝、子彈，係指受寄他人之槍枝、子彈，為之
    隱藏而言，有最高法院30年非字第57號、51年台上字第87號
    判例要旨足參；則被告受託代為保管藏置具殺傷力之槍、彈
    ，核其所為，係犯修正前槍砲彈藥刀械管制條例第8 條第4
    項之未經許可寄藏可發射子彈具有殺傷力之改造手槍罪、第
    12條第4 項之未經許可寄藏子彈罪；又槍砲彈藥刀械管制條
    例所謂之「寄藏」，係指受他人之委託代為保管，其保管之
    本身所為之「持有」，既係「寄藏」之當然結果，法律上自
    宜僅就「寄藏」行為為包括之評價，不應另就「持有」予以
    論罪；而被告基於一個寄藏行為，同時寄藏本案查獲槍、彈
    ，係一行為觸犯數罪名，為想像競合犯，應依刑法第55條規
    定，從一重論以槍砲彈藥刀械管制條例第8 條第4 項之罪。
四、爰審酌被告曾有違反槍砲彈藥刀械管制條例前科（不構成累
    犯），有臺灣高等法院被告全國前案紀錄表1 份附卷可稽，
    明知非法寄藏槍、彈係嚴重觸法行為，竟無視法律禁止規定
    ，仍受託寄藏改造手槍、子彈，對社會治安造成隱藏危害，
    然念其犯後即坦承犯行，態度良好，且寄藏時間短暫、幸未
    造成實害等一切情狀，量處如主文所示之刑，並就併科罰金
    部分，諭知易服勞役之折算標準，以資懲戒。
五、扣案具有殺傷力之仿GLOCK 廠27型半自動手槍1 支（含彈匣
    1 個，槍枝管制編號：0000000000號）、改造子彈3 顆（另
    1 顆於警局無故爆裂，又1 顆業經鑑定機關試射驗耗，僅餘
    3 顆），為槍砲彈藥刀械管制條例所規定未經許可不得持有
    之違禁物，已如前述，爰不問屬於犯人與否，均依刑法第38
    條第1 項第1 款規定宣告沒收。至於，另外無故爆裂及經試
    射驗耗之子彈共2 顆，因已不具備子彈之完整結構，已非違
    禁物，爰不予宣告沒收。
據上論斷，應依刑事訴訟法第299 條第1 項前段，槍砲彈藥刀械
管制條例第8 條第4 項、第12條第4 項，刑法第2 條第1 項、第
11條前段、第55條、第42條第3 項、第38條第1 項第1 款，判決
如主文。
本案經檢察官劉俊良到庭執行職務。
中    華    民    國    95    年    9     月    29    日
              鳳山刑事第二庭  審判長法  官  邱明弘
                                    法  官  譚德周
                                    法  官  洪珮婷
以上正本證明與原本無異。
如不服本判決，應於收受送達後10日內向本院提出上訴書狀。
中    華    民    國    95    年    9     月    29    日
                                    書記官  賴朱梅


司法院資訊處製作；財團法人民間司法改革基金會備份。
